【裁判字號】    98,上訴,2589
【裁判日期】    990204
【裁判案由】    搶奪等
【裁判全文】
臺灣高等法院臺中分院刑事判決        98年度上訴字第2589號
上  訴  人  臺灣臺中地方法院檢察署檢察官
上  訴  人
即  被  告  己○○
            玄○○
上列上訴人因被告犯搶奪等案件，不服臺灣臺中地方法院98年度
訴字第2578號中華民國98年10月13日第一審判決（起訴案號：臺
灣臺中地方法院檢察署98年度偵字第14055、15228、15493、154
94、16353號），提起上訴，本院判決如下：
    主  文
上訴駁回。
    事  實
一(一)己○○前於民國〈以下同〉93年間，因犯脫逃罪，經臺灣臺
    中地方法院以94年度易字第57號判處有期徒刑三月確定；又
    94年間，因違反毒品危害防制條例案件，經臺灣臺中地方法
    院以94年度訴字第201號分別判處有期徒刑一年二月、一年
    ，應執行有期徒刑二年確定；上開脫逃罪與違反毒品危害防
    制條例案件嗣經減刑並定執行刑為有期徒刑一年一月；93年
    11月17日入監執行，復與前案經撤銷假釋所應執行之殘刑有
    期徒刑一年一月又十二日接續執行，於96年10月4日執行完
    畢〈指揮書執行完畢日期為96年11月11日，羈押折抵三十八
    日，累進縮刑十三日〉。
  (二)玄○○前於93年間，因違反毒品危害防制條例罪，經臺灣臺
    中地方法院以94年度訴字第381號判處有期徒刑一年、三月
    ，應執行有期徒刑一年一月確定；又於95年間，因違反毒品
    危害防制條例案件，經臺灣臺中地方法院分別以95年度易字
    第1123號判處有期徒刑六月確定；再於95年間，因偽造文書
    罪，經臺灣臺中地方法院以95年度中簡字第3624號判處有期
    徒刑三月確定；嗣經減刑並定執行刑為有期徒刑十一月；於
    95年3月7日入監執行，96年12月12日執行完畢〈指揮書執行
    完畢日期為97年2月17日，羈押折抵十五日，累進縮刑六十
    八日〉。
二、己○○、玄○○二人為男女朋友，因己○○無業，玄○○偶
    在傳播公司上班，並無固定職業，所得不夠己○○、玄○○
    二人施用毒品及日常生活之花費，己○○、玄○○二人仍不
    知悔改；竟共同基於意圖為自己不法所有之犯意聯絡，或己○○與陳有寄共同基於意圖為自己不法所有之犯意聯絡，或
    己○○單獨基於意圖為自己不法所有之犯意，由己○○獨自
    一人，或由己○○與玄○○共同，或由己○○與陳有寄共同
    ，分別為下列多次犯罪，足認己○○及玄○○二人皆有犯罪
    之習慣：
  (一)竊盜部分
  1.己○○意圖為自己不法之所有，基於竊盜之犯意，於98年5
    月18日上午11時12分至中午12時15分間之某時，在臺中縣沙
    鹿鎮○○路65號「味丹企業股份有限公司」大門右側之機車
    停車場，以其所有之鑰匙二支為竊盜工具，竊取壬○○所有
    車牌號碼JBG-720號重型機車一部，得手後騎乘該機車逃逸
    。
  2.己○○意圖為自己不法之所有，基於竊盜之犯意，於98年5
    月19日下午15時26分前之某時，在臺中縣沙鹿鎮○○路122
    號，以上開鑰匙二支為竊盜工具，竊取Ｄ○○所有車牌號碼
    FA8-591號重型機車一部，得手後騎乘該機車逃逸。
  3.己○○意圖為自己不法之所有，基於竊盜之犯意，於98年5
    月25日下午21時30分許，在臺中縣沙鹿鎮○○街「光田醫院
    」停車場旁，以上開鑰匙二支為竊盜工具，竊取巳○○所有
    車牌號碼GU9-585號重型機車一部，得手後騎乘該機車逃逸
    。
  4.己○○意圖為自己不法之所有，基於竊盜之犯意，於98年5
    月29日下午16時許，在臺中縣烏日鄉○○○路600號，以上
    開鑰匙二支為竊盜工具，竊取酉○○所有車牌號碼HK9-498
    號重型機車一部，得手後騎乘該機車逃逸。
  5.己○○意圖為自己不法之所有，基於竊盜之犯意，於98年5
    月31日下午18時許，在臺中市○○區○○路98號，以上開鑰
    匙二支為竊盜工具，竊取子○○所有車牌號碼LJZ-200號重
    型機車一部，得手後騎乘該機車逃逸〈機車事後已尋獲發還
    子○○〉。
  6.己○○與玄○○共同意圖為自己不法之所有，基於竊盜之犯
    意聯絡，於98年6月1日上午9時20分許，在臺中縣龍井鄉○○街○段120巷15號，由玄○○在旁把風，己○○以上開鑰匙
    二支為竊盜工具以下手竊盜之方式，竊取卯○○所有車牌號
    碼MYK-682號重型機車一部，得手後由己○○騎乘該機車搭
    載玄○○逃逸。
  7.己○○意圖為自己不法之所有，基於竊盜之犯意，於98年6
    月2日下午22時50分許，在臺中市西屯區○○○路206巷3號
    ，以上開鑰匙二支為竊盜工具，竊取地○○所有車牌號碼MP
    8-692號重型機車一部，得手後騎乘該機車逃逸。
  8.己○○意圖為自己不法之所有，基於竊盜之犯意，於98年6
    月3日中午12時許，在臺中縣梧棲鎮○○街100號，以上開鑰
    匙二支為竊盜工具，竊取戌○○所有車牌號碼JBR-670號重
    型機車一部，得手後騎乘該機車逃逸〈機車事後已尋獲發還
    戌○○〉。
  9.己○○意圖為自己不法之所有，基於竊盜之犯意，於98年6
    月11日中午11時40分至同日下午16時10分間之某時，在臺中
    縣烏日鄉○○○路300號，以上開鑰匙二支為竊盜工具，竊
    取戊○○所有車牌號碼MS9-530號重型機車一部，得手後騎
    乘該機車逃逸。
  10.己○○意圖為自己不法之所有，基於竊盜之犯意，於98年6
    月14日下午20時45分許，在臺中市西屯區○○○路235巷3號
    ，以上開鑰匙二支為竊盜工具，竊取賴怡潔所有交由其姊Ｆ
    ○○使用車牌號碼KVI-777號重型機車一部，得手後騎乘該
    機車逃逸〈機車事後已尋獲發還郭怡潔、Ｆ○○〉。
  11.己○○意圖為自己不法之所有，基於竊盜之犯意，於98年6
    月16日下午20時許，在臺中市○○區○○路52之275巷7號，
    以上開鑰匙二支為竊盜工具，竊取亥○○所有車牌號碼號YJ
    I- 385重型機車一部，得手後騎乘該機車逃逸〈機車事後已
    尋獲發還亥○○〉。
  (二)搶奪部分
  1.己○○與陳有寄〈與己○○共同犯搶奪罪，另經原審法院判
    處有期徒刑十一月確定〉共同意圖為自己不法之所有，基於
    搶奪之犯意聯絡，於98年5月12日下午16時55分許，由己○○騎乘機車搭載陳有寄，行經臺中縣沙鹿鎮○○街與光正街
    口，見癸○○停車在該處欲牽小孩下車，認有機可乘，即由
    陳有寄趁癸○○不備之際下手搶奪癸○○所有之手提包一只
    〈內有現金新臺幣《以下同》二千餘元、手機、數位相機、
    國民身分證、健保卡、駕照、行照、提款卡、信用卡〉，得
    手後迅速逃離現場〈手機事後已尋獲發還癸○○〉。
  2.己○○與玄○○共同意圖為自己不法之所有，基於搶奪之犯
    意聯絡，於98年5月13日上午9時30分許，由己○○騎乘機車
    搭載玄○○，行經臺中縣龍井鄉○○路○段115號，見辛○○
    獨自一人行走，認為有機可乘，即由己○○趁辛○○不備之
    際出手搶奪辛○○所有之皮包一只〈內有現金約六千元、國
    民身分證、健保卡、殘障手冊、老人乘車證、糖尿病護照、
    印章〉，得手後迅速騎離現場〈皮包及糖尿病護照事後已尋
    獲發還辛○○〉。
  3.己○○與玄○○共同意圖為自己不法之所有，基於搶奪之犯
    意聯絡，於98年5月15日上午10時28分許，由己○○騎乘車
    牌號碼JCH-438號機車搭載玄○○，行經臺中縣大肚鄉○○
    路○段726號，見Ａ○○獨自一人行走，認為有機可乘，即由
    己○○趁Ａ○○不備之際出手搶奪Ａ○○所有之皮包一只〈
    內有現金一千元、駕照、行照、鑰匙〉，得手後迅速騎離現
    場。
  4.己○○與玄○○共同意圖為自己不法之所有，基於搶奪之犯
    意聯絡，於98年5月18日中午12時10分許，由己○○騎乘車
    牌號碼JBG-720號機車搭載玄○○，行經彰化縣和美鎮○○
    路72號，見丙○○獨自一人行走，認為有機可乘，即由己○○趁丙○○不備之際出手搶奪丙○○所有之皮包一只〈內有
    現金一千四百元、國民身分證、健保卡、提款卡〉，得手後
    迅速騎離現場。
  5.己○○與玄○○共同意圖為自己不法之所有，基於搶奪之犯
    意聯絡，於98年5月18日下午16時20分許，由己○○騎乘機
    車搭載玄○○，行經臺中縣清水鎮○○街9號，見辰○○獨
    自一人行走，認為有機可乘，即由己○○趁辰○○不備之際
    出手搶奪辰○○所有之購物袋一只〈內有皮包、現金二千三
    百元、健保卡、駕照、行照〉，得手後迅速騎離現場。
  6.己○○與玄○○共同意圖為自己不法之所有，基於搶奪之犯
    意聯絡，於98年5月19日上午10時44分許，由己○○騎乘車
    牌號碼JBG-720號機車搭載玄○○，行經臺中縣大肚鄉○○
    路○段2號，見Ｂ○○獨自一人行走，認為有機可乘，即由己○○趁Ｂ○○不備之際出手搶奪Ｂ○○所有之皮包一只〈內
    有現金一千二百元、國民身分證影本、健保卡、提款卡、鑰
    匙〉，得手後迅速騎離現場。
  7.己○○與玄○○共同意圖為自己不法之所有，基於搶奪之犯
    意聯絡，於98年5月19日下午15時26分許，由己○○騎乘車
    牌號碼FA8-591號機車搭載玄○○，行經臺中縣大甲鎮鎮○
    路10號，見宇○○手上抱小孩，認為有機可乘，即由玄○○
    趁宇○○不備之際出手搶奪宇○○所有之皮包一只〈內有現
    金一萬五千元、國民身分證、健保卡、提款卡、駕照、手機
    、護照、鑰匙、私章、店章〉，得手後迅速騎離現場。
  8.己○○與玄○○共同意圖為自己不法之所有，基於搶奪之犯
    意聯絡，於98年5月22日上午9時5分許，由己○○騎乘機車
    搭載玄○○，行經臺中縣梧棲鎮菜市場旁，見Ｈ○○與女兒
    在該處行走，認為有機可乘，即由玄○○趁Ｈ○○不備之際
    出手搶奪Ｈ○○所有之皮包一只〈內有現金三千元至四千元
    、「統一超商」禮券三百元、國民身分證、健保卡、信用卡
    、「清水農會」儲金簿〉，得手後迅速騎離現場。
  9.己○○與玄○○共同意圖為自己不法之所有，基於搶奪之犯
    意聯絡，於98年5月22日下午19時40分許，由己○○騎乘機
    車搭載玄○○，行經臺中縣龍井鄉○○街33號，見周陳美雅
    獨自一人行走，認為有機可乘，即由玄○○趁周陳美雅不備
    之際出手搶奪周陳美雅所有之皮包一只〈內有現金一千元、
    健保卡、手機〉，得手後迅速騎離現場。
  10.己○○與玄○○共同意圖為自己不法之所有，基於搶奪之犯
    意聯絡，於98年5月23日上午8時30分許，由己○○騎乘機車
    搭載玄○○，行經臺中縣大肚鄉○○路164巷2弄55號，見張
    邱麗良獨自一人行走，認為有機可乘，即由己○○趁邱麗良
    不備之際出手搶奪張邱麗良所有之皮包一只〈內有現金一千
    六百元、鑰匙〉，得手後迅速騎離現場。
  11.己○○與玄○○共同意圖為自己不法之所有，基於搶奪之犯
    意聯絡，於98年5月23日上午10時45分許，由己○○騎乘機
    車搭載玄○○，至臺中縣龍井鄉○○路28之2號，由己○○
    下車假裝與友人劉鴻文之母親劉未○麗聊天，己○○趁劉未
    ○麗疏於防備之際，出手搶奪未○麗配戴之金項鍊一條，得
    手後迅速坐上機車，由玄○○騎乘機車搭載己○○逃逸。
  12.己○○與玄○○共同意圖為自己不法之所有，基於搶奪之犯
    意聯絡，於98年5月26日上午7時50分許，由己○○騎乘車牌
    號碼GU9-585號機車搭載玄○○，行經臺中縣龍井鄉○○路○
    段350巷，見丑○○獨自一人騎乘腳踏車，認為有機可乘，
    即由己○○趁丑○○不備之際出手搶奪丑○○所有置於腳踏
    車籃內之皮包一只〈其內有手機一支〉，得手後迅速騎離現
    場。
  13.己○○與玄○○共同意圖為自己不法之所有，基於搶奪之犯
    意聯絡，於98年5月26日上午8時10分許，由己○○騎乘車牌
    號碼GU9-585號機車搭載玄○○，行經臺中縣大肚鄉○○街
    105號，見午○○獨自一人行走，認為有機可乘，即由己○○趁午○○不備之際出手搶奪午○○所有之皮包一只〈內有
    皮夾、現金五千三百元、「家樂福」禮券二千元、提款卡、
    信用卡、手機、鑰匙、金手鍊、保險客戶收據、醫療收據〉
    ，得手後迅速騎離現場。
  14.己○○與玄○○共同意圖為自己不法之所有，基於搶奪之犯
    意聯絡，於98年5月26日上午11時30分許，由己○○騎乘車
    牌號碼GU9-585號機車搭載玄○○，行經臺中縣沙鹿鎮鎮○
    路○○○路口，見宙○○獨自一人行走，認為有機可乘，即
    由己○○趁宙○○不備之際出手搶奪宙○○所有之皮包一只
    〈內有現金約九百元〉，得手後迅速騎離現場。
  15.己○○與玄○○共同意圖為自己不法之所有，基於搶奪之犯
    意聯絡，於98年5月30日上午7時23分許，由己○○騎乘車牌
    號碼HK9-498號機車搭載玄○○，行經臺中縣沙鹿鎮○○街
    與日新街口，見申○獨自一人行走，認為有機可乘，即由己○○趁申○不備之際出手搶奪申○所有之皮包一只〈內有現
    金約八百元、國民身分證、健保卡、印章〉，得手後迅速騎
    離現場。
  16.己○○與玄○○共同意圖為自己不法之所有，基於搶奪之犯
    意聯絡，於98年5月30日上午7時30分許，由己○○騎乘車牌
    號碼HK9-498號機車搭載玄○○，行經臺中縣沙鹿鎮○○路
    福壽公司後方，見庚○獨自一人行走，認為有機可乘，即由
    己○○趁庚○不備之際出手搶奪庚○所有之皮包一只〈內有
    現金五千元、健保卡、鑰匙〉，得手後迅速騎離現場。
  17.己○○與玄○○共同意圖為自己不法之所有，基於搶奪之犯
    意聯絡，於98年5月31日下午18時5分許，由己○○騎乘機車
    搭載玄○○，行經臺中縣沙鹿鎮○○路與中興路口，見未○
    獨自一人行走，認為有機可乘，即由己○○趁未○不備之際
    出手搶奪未○所有之皮包一只〈內有現金約九百元、國民身
    分證件〉，得手後迅速騎離現場。
  18.己○○與玄○○共同意圖為自己不法之所有，基於搶奪之犯
    意聯絡，於98年6月2日上午18時10分許，由己○○騎乘車牌
    號碼MYK-682號機車搭載玄○○，行經臺中縣梧棲鎮○○街
    菜市場口，見天○○獨自一人行走，認為有機可乘，即由己○○趁天○○不備之際出手搶奪天○○所有之皮包一只〈內
    有現金約一千一百元〉，得手後迅速騎離現場。
  19.己○○與玄○○共同意圖為自己不法之所有，基於搶奪之犯
    意聯絡，於98年6月2日上午6時48分許，由己○○騎乘機車
    搭載玄○○，行經臺中縣清水鎮○○路菜市場口，見甲○○
    獨自一人行走，認為有機可乘，即由己○○趁甲○○不備之
    際出手搶奪甲○○所有之皮包一只〈內有現金約八千元〉，
    得手後迅速騎離現場。
  20.己○○與玄○○共同意圖為自己不法之所有，基於搶奪之犯
    意聯絡，於98年6月3日上午7時48分許，由己○○騎乘車牌
    號碼MP8-692號機車搭載玄○○，行經臺中縣沙鹿鎮○○街
    路邊水果攤，見乙○○獨自一人行走，認為有機可乘，即由
    己○○趁乙○○不備之際出手搶奪乙○○所有之皮包一只〈
    內有現金一千元、證件〉，得手後迅速騎離現場。
  己○○與玄○○共同意圖為自己不法之所有，基於搶奪之犯
    意聯絡，於98年6月3日下午16時16分許，由己○○騎乘機車
    搭載玄○○，行經臺中縣清水鎮○○○街63號，見Ｅ○獨自
    一人行走，認為有機可乘，即由己○○趁Ｅ○不備之際出手
    搶奪Ｅ○所有之皮包一只〈內有現金約一千元、國民身分證
    、健保卡、鑰匙〉，得手後迅速騎離現場。
  己○○與玄○○共同意圖為自己不法之所有，基於搶奪之犯
    意聯絡，於98年6月3日中午12時35分許，由己○○騎乘車牌
    號碼JBR-670號機車搭載玄○○，行經臺中縣大甲鎮鎮○路
    「臺灣企銀」前，見寅○○獨自一人行走，認為有機可乘，
    即由己○○趁寅○○不備之際出手搶奪寅○○所有之皮包一
    只〈其內有現金約四千元、「三商禮券」五百元、國民身分
    證、健保卡、提款卡、駕照、行照〉，得手後迅速騎離現場
    。
  己○○意圖為自己不法之所有，基於搶奪之犯意，於98年6
    月13日上午7時許，騎乘車牌號碼MS9-530號機車，行經臺中
    縣龍井鄉○○路398巷5號，見王碧霙獨自一人行走，認為有
    機可乘，即趁王碧霙不備之際出手搶奪王碧霙所有之皮包一
    只〈內有現金約二千元、健保卡、鑰匙〉，得手後迅速騎離
    現場。
  己○○意圖為自己不法之所有，基於搶奪之犯意，於98年6
    月13日下午16時30分許，騎乘機車行經臺中縣沙鹿鎮○○街
    與新生街口，見黃○○獨自一人行走，認為有機可乘，趁黃
    ○○不備之際即出手搶奪黃○○所有之皮包一只〈內有現金
    約一千元、信用卡、駕照、行照〉，得手後迅速騎離現場。
  己○○意圖為自己不法之所有，基於搶奪之犯意，於98年6
    月15日上午10時40分許，騎乘車牌號碼KVI-777號機車，行
    經彰化縣彰化市○○路7號，見Ｃ○○○獨自一人行走，認
    為有機可乘，即趁Ｃ○○○不備之際出手搶奪Ｃ○○○所有
    之皮包一只〈內有現金一千八百餘元、消費券五百元〉，得
    手後迅速騎離現場。
  己○○意圖為自己不法之所有，基於搶奪之犯意，於98年6
    月15日下午20時45分許，騎乘車牌號碼KVI-777號機車，行
    經臺中縣大肚鄉○○路○段210號，見丁○○獨自一人行走，
    認為有機可乘，即趁丁○○不備之際出手搶奪丁○○所有之
    皮夾一只〈內有現金三千元、國民身分證、健保卡、提款卡
    、信用卡〉，得手後迅速騎離現場。
  己○○意圖為自己不法之所有，基於搶奪之犯意，於98年6
    月16日中午11時55分許，騎乘車牌號碼KVI-777號機車，行
    經彰化縣和美鎮○○路○段7號，見Ｇ○○獨自一人行走，認
    為有機可乘，即趁Ｇ○○不備之際出手搶奪Ｇ○○所有之錢
    包一只〈內有現金100餘元〉，得手後迅速騎離現場。
  己○○意圖為自己不法之所有，基於搶奪之犯意，於98年6
    月16日中午13時50分許，騎乘車牌號碼KVI-777號機車，行
    經彰化縣彰化市○○路○段38號，見黃小平獨自一人行走，
    認為有機可乘，即趁黃小平不備之際出手搶奪黃小平所有之
    皮包一只〈內有現金三千餘元、手機、健保卡、存摺、收據
    〉，得手後迅速騎離現場。
  (三)嗣玄○○於98年6月5日上午7時50分許，在臺中縣清水鎮○○路與文昌路口為警查獲。己○○則於98年6月17日下午17
    時20分許，在臺中縣龍井鄉○○路為警查獲，並扣得己○○
    所有供上開如犯罪事實欄二之(一)犯竊盜罪所使用之鑰匙二支
    。
二、案經臺中縣警察局烏日分局、清水分局、大甲分局分別報告
    臺灣臺中地方法院檢察署檢察官偵查起訴。
    理  由
壹、證據能力部分：
    按被告以外之人〈包括證人、鑑定人、告訴人、被害人及共
    同被告等〉於審判外之陳述雖不符刑事訴訟法第159條之1至
    之4等4條之規定，而經當事人於審判程序同意作為證據，法
    院審酌該言詞陳述或書面陳述作成時之情況，認為適當者，
    亦得為證據；當事人、代理人或辯護人於法院調查證據時，
    知有刑事訴訟法第159條第1項不得為證據之情形，而未於言
    詞辯論終結前聲明異議者，視為有前項之同意，同法第159
    條之5定有明文。立法意旨在於傳聞證據未經當事人之反對
    詰問予以核實，原則上先予排除。惟若當事人已放棄反對詰
    問權，於審判程序中表明同意該等傳聞證據可作為證據；或
    於言詞辯論終結前未聲明異議，基於尊重當事人對傳聞證據
    之處分權，及證據資料愈豐富，愈有助於真實發見之理念，
    且強化言詞辯論主義，使訴訟程序得以順暢進行，上開傳聞
    證據亦均具有證據能力。查檢察官、被告己○○、玄○○二
    人對於本案卷內相關證人之證述、文書卷證資料之證據能力
    ，於本院98年12月21日上午9時55分行準備程序中皆表示沒
    有意見等語〈本院卷第72至75頁〉，且未就上述證據資料有
    合於刑事訴訟法第159條第1項不得為證據之情形於本院言詞
    辯論終結前聲明異議，且上述證人之證述、文書卷證資料亦
    經本院於審理期日逐一提示、朗讀，並告以要旨，本院復審
    酌相關證人證述筆錄製成、文書卷證資料取得，並無證據顯
    示有何違背程序規定情事，依據上述之說明，均應具有證據
    能力。
貳、實體理由：
甲、有罪判決部分：
一、上訴人即被告〈以下稱被告〉己○○伊犯有如犯罪事實欄二
    之(一)所載之竊盜罪、如犯罪事實欄二之(二)編號2.至7.、編號
    9.至所載之搶奪罪，自警詢、偵查、原審法院審理中、本
    院審理中皆為自白認罪供述，就如犯罪事實欄二之(二)編號1.
    所示之搶奪罪，則辯稱是陳有寄所犯下，伊並不知情，如犯
    罪事實欄二之(二)編號8.所示搶奪罪部分，被害人Ｈ○○並未
    指認伊犯案，該搶奪案應非伊犯下，另又辯稱伊犯上述竊盜
    、搶奪罪時玄○○雖有在場，惟玄○○並不知伊要犯案等云
    云。上訴人即被告〈以下亦稱被告〉玄○○坦承己○○犯如
    犯罪事實欄二之(一)之6.竊盜、犯如犯罪事實欄二之(二)編號2.
    至所示搶奪罪時伊皆有與己○○共乘一部機車在場之事實
    ，惟矢口否認有與己○○共同犯有如犯罪事實欄二之(一)之6.
    所示之竊盜罪、如犯罪事實欄二之(二)編號2.至所示之搶奪
    罪，略辯稱：竊取車牌號碼MYK-682號機車時〈即如犯罪事
    實欄二之(一)之6.所示竊盜罪〉，己○○告訴我是要去找他的
    朋友換機車，要我在那邊等他，我不知道機車是己○○偷來
    的；另己○○犯如犯罪事實欄二之(二)編號2.至所示之搶奪
    罪時，我只是坐在機車後座，不知道己○○要搶奪被害人，
    且我從來沒有下手行搶被害人等云云。
二、經查：
  (一)如犯罪事實欄二之(一)編號1.至11.所示之竊盜罪，業據證人即
    被害人壬○○、子○○、戊○○、Ｆ○○、亥○○等人於警
    詢中、證人即被害人Ｄ○○於偵查中分別指證其等所有機車
    遭竊情節綦詳，並有壬○○、巳○○、酉○○、卯○○、地
    ○○、戌○○、戊○○之失車－唯獨案件基本資料、Ｆ○○
    、戊○○、亥○○之車輛電腦協尋輸入單、如犯罪事實欄二
    之(一)編號1.被告己○○獨自行竊、如犯罪事實欄二之(一)編號
    6.被告己○○、玄○○二人共同行竊之監視器翻拍照片在卷
    可稽；且如犯罪事實欄二之(一)編號5.、8.、10.、11.所示之被
    竊機車事後已尋獲發還被害人，亦有子○○、戌○○、Ｆ○○、亥○○所出具之贓物認領保管單各附卷可憑；其中警方
    在如犯罪事實欄二之(一)編號5.所示機車上採得之指紋經送鑑
    定結果，與被告己○○之指紋相符，亦有內政部警政署刑事
    警察局98年6月16日刑紋字第0980080767號鑑驗書一件存卷
    可參。
  (二)又如犯罪事實欄二之(二)編號1.至所示之搶奪罪，業據證人
    即被害人癸○○、辛○○、Ａ○○、丙○○、辰○○、宇○○、Ｈ○○、周陳美雅、張邱麗良、劉未○麗、丑○○、午
    ○○、宙○○、申○、庚○、未○、天○○、甲○○、乙○○、Ｅ○、寅○○、王碧霙、黃○○、Ｃ○○○、丁○○、
    Ｇ○○、黃小平分別於警詢中、證人即被害人劉未○麗、宙
    ○○、寅○○分別於偵查中指證其等財物遭搶奪等語明確；
    並有如犯罪事實欄二之(二)編號4.至7.、9.、11.、13.至被告
    己○○、玄○○二人共同犯搶奪罪、如犯罪事實欄二之(二)編
    號至被告己○○一人犯搶奪罪之監視器翻拍照片各在卷
    可稽；且如犯罪事實欄二之(二)編號1.所示被害人癸○○之行
    動電話、如犯罪事實欄二之(二)編號2.被害人辛○○之皮包及
    糖尿病護照，事後均已尋獲發還癸○○、辛○○二人，亦有
    癸○○、辛○○二人出具之贓物認領保管單附卷可佐。是被
    告己○○就伊犯有如犯罪事實欄二之(一)編號1.至11.所載之十
    一件竊盜罪、犯有如犯罪事實欄二之(二)編號1.至7.、編號9.
    至所載之二十六件搶奪罪所為之自白認罪供述，核與本案
    客觀事實相符，堪以採為本案斷罪之依據。
  (三)次查，被告己○○雖矢口否認犯有如犯罪事實欄二之(二)編號
    1.所示之搶奪罪，辯稱：此件搶奪罪是被害人癸○○叫出聲
    來，伊才知道陳有寄下手行搶云云。惟被告己○○於警詢中
    就此部分搶奪罪除已為自白認罪供述外，並明確自白供述稱
    ：「（問：經警方提供中古手機買賣同意書，是否為你本人
    所簽名按印？）是我本人簽名按印。」、「（問：該手機〈
    序號：000000000000000〉係從何而來？）
    我跟朋友綽號「阿奇」〈即同案被告陳有寄〉的男子出去外
    面閒逛，於98年5月12日16至17時許，在臺中縣沙鹿鎮「童
    醫院」對面巷子，看見一女子開轎車剛要下車，我騎摩托車
    載「阿奇」，「阿奇」就動手行搶該女子之皮包，而該手機
    就是搶奪皮包內所得之物品。」、「（問：當初係何人提議
    行搶？如何分工？）當初「阿奇」原邀我拿假錢向藥頭買毒
    品，但我說不要，後來「阿奇」就提議說我們一起去搶奪，
    然後就共乘機車至沙鹿鎮尋找作案目標，…，由我騎機車「
    阿奇」在後行搶。」等語〈本院編號號警卷第2～3頁〉，
    後於偵查中就犯有如犯罪事實欄二之(二)編號1.所示之搶奪罪
    仍同為自白認罪，被告己○○事後翻異前詞，改稱事前不知
    陳有寄要下手行搶云云，顯非可採。更者被告己○○與陳有
    寄共同行搶如犯罪事實欄二之(二)編號1.所示之被害人癸○○
    後，所得財物現金對分，皮包其餘物品皆由被告己○○取走
    一節，復據證人即如犯罪事實欄二之(二)編號1.所示搶奪罪之
    同案被告陳有寄於原審法院98年8月6日下午14時35分審理中
    結證在卷，且癸○○遭搶奪之行動電話，事後由被告己○○
    、玄○○二人於98年5月12日下午20時許，持往臺中縣梧棲
    鎮○○○街夜市，以九百元之代價變賣予不知情之中古手機
    攤商黃金鰲〈起訴書誤載為施昆山〉，黃金鰲再轉賣與施昆
    山一節，亦為被告己○○、玄○○二人所是認，並經證人黃
    金鰲、施昆山二人分別於警詢中證述屬實〈本院編號號警
    卷第19～21頁〉，復有中古手機買賣同意書一紙與該行動電
    話相片二紙在卷可證〈本院編號號警卷第28、29頁〉；另
    由被告己○○事後朋分行搶所得贓物之情，足認被告己○○
    就如犯罪事實欄二之(二)編號1.所示搶奪罪，與陳有寄彼此間
    係有共同之犯意聯絡及行為分擔，允無疑義。
  (四)再查，被告己○○另矢口否認犯有如犯罪事實欄二之(二)編號
    8.所示搶奪罪，並辯稱被害人Ｈ○○於原審法院審理中指認
    伊未犯下此搶奪案，此搶奪案應非伊犯下云云。此查：Ｈ○○有於如犯罪事實欄二之(二)編號8.所示之時間、地點，遭搶
    奪財物之事實，業據Ｈ○○於警詢中指證歷歷〈本院編號
    號警卷第25～26頁〉，再於原審法院98年9月22日上午10時
    審理中結證稱：「〈提示證人警詢筆錄警(一)卷25頁起〉（問
    ：妳在警詢是否有說過這些話？）沒有錯，我確實有說這些
    話。」、「（問：警察有無對妳強暴、脅迫的不法行為？）
    沒有，都是我自己意思講的。」、「（問：請再描述今年98
    年5月22日上午9時5分在臺中縣梧棲鎮菜市場旁被搶奪的過
    程？）時間、地點都正確，我跟我女兒走在菜市○○路旁，
    機車從我左後面搶走我拿在左手上一個長方形的皮包，我來
    不及反應皮包就被拿走了，我有追但是追不到，他騎很快。
    」、「（問：當時機車上有幾個人？）二個人，一男一女，
    警察有提示錄影帶給我看。…。」、「（問：妳現在是否可
    以確認在庭的玄○○就是當時搶奪後座的女子？）沒有辦法
    ，因為他們搶了就走，我根本沒有辦法看到他們的臉，而且
    他們是從後方來的。」、「（問：妳當時被搶奪的皮包裡面
    的東西是否如同你警局所講的？）是的。」、「（問：當時
    下手行搶的是前座還是後座的人？）【是後座的人】。」等
    語，是Ｈ○○確有如犯罪事實欄二之(二)編號8.所示之時間、
    地點，遭搶奪財物之事實，自堪信為真實。又Ｈ○○於原審
    法院審理中係證稱如犯罪事實欄二之(二)編號8.所示之時間、
    地點，遭搶奪時，因下手行搶之人搶奪財物後即騎乘機車逃
    離而《無法辨識》行搶之人面貌，並非如被告己○○所辯稱
    Ｈ○○於原審法院審理中已《指認非伊與被告玄○○二人未
    犯此件搶奪案件》云云。再者，被告己○○就伊犯有如犯罪
    事實欄二之(二)編號8.所示之搶奪罪，已於警詢、偵查、原審
    法院審理中為自白認罪，而此自白認罪供述內容核與被告玄
    ○○於原審法院審理中、本院審理中一致供述被告己○○犯
    如犯罪事實欄二之(二)編號8.所示對被害人Ｈ○○之搶奪案件
    時，伊坐於機車後座等語相符〈本院卷第90頁〉，是被告己○○翻異前詞，於本院審理中改辯稱如犯罪事實欄二之(二)編
    號8.所示之搶奪罪非伊犯下云云，自不可採信。
  (五)第查，被告己○○坦承伊犯有如犯罪事實欄二之(二)編號13.所
    示之搶奪罪，但辯稱：犯如犯罪事實欄二之(二)編號13.所示之
    搶奪罪所搶奪之財物中沒有金手鍊云云。然此部分業據證人
    即被害人午○○於98年6月12日警詢中證稱：「忽有一男一
    女共同騎乘機車的歹徒由我背後就搶走我握在手上的COACH
    皮包〈內有紅色皮夾、五千三百元、二支手機、金融卡五張
    、信用卡一張、公司鎖匙一把、保險客戶收據、金手鍊一條
    、一張五百元美金的醫療收據正本、「家樂福」二千元禮券
    ）。」等語。觀諸午○○於98年5月26日遭搶奪，即於98年6
    月12日製作警詢筆錄，距離案發日期接近，遭搶奪時印象深
    刻，對於遭搶奪何財物自無記錯可能，且又不認識被告己○○、玄○○二人，復未向被告己○○、玄○○二人提起民事
    損害賠償請求，衡情並無虛構遭搶財物多寡之必要；而被告
    己○○自98年5月12日至同年6月16日短短一個多月期間內密
    集行搶二十八件，實無記得犯下各件搶奪罪究竟搶得何項財
    物可能，更參之被告己○○犯搶奪罪其因乃係無業又有毒癮
    ，搶得財物後急於購毒施用，亦無刻為記憶犯每項次搶奪罪
    時搶奪多少財物之必要；依上說明，自應以午○○所證遭搶
    奪何財物之證言為可採信，被告己○○上開所辯尚無可採為
    對伊有利之認定。
  (六)被告玄○○雖辯稱：竊取車牌號碼MYK-682號機車時〈即如
    犯罪事實欄二之(一)之6.所示〉，己○○告訴我是要去找他的
    朋友換車，要我在那邊等他，我不知道機車是己○○偷來的
    ；另己○○搶奪時，我只是坐在機車後座，不知道己○○要
    搶奪他人財物，且我從來沒有下手行搶等云云；被告己○○
    於原審法院審理中、本院審理中亦附和被告玄○○之說詞，
    辯稱：竊取車牌號碼MYK-682號機車時，我告訴玄○○要去
    找朋友換機車，就把她丟在旁邊，偷完機車再騎新的機車去
    載她，她不知道機車是偷來的，搶奪部分都是我獨自所為，
    玄○○事前不知情云云。
    然查：
  1.被告玄○○就伊有與被告己○○共同犯如犯罪事實欄二之(一)
    之6.所示之竊盜罪、如犯罪事實欄二之(二)編號2.至所示之
    搶奪罪，除於警詢、偵查中自白認罪外，於原審法院98年8
    月6日下午14時35分行準備程序中就伊有與被告己○○共同
    犯如犯罪事實欄二之(一)之6.所示之竊盜罪、如犯罪事實欄二
    之(二)編號2.至7.、編號9.至所示之搶奪罪亦同為自白認罪
    〈原審卷第70頁〉。
  2.又依臺中縣警察局烏日分局中縣烏警偵字第0980020647號即
    本院編號號警卷第14至18頁監視器翻拍照片所示，被告己○○、玄○○二人於98年6月1日竊取卯○○所有車牌號碼MY
    K-682號白色重型機車〈即如犯罪事實欄二之(一)編號6.所示
    竊盜案件〉時，係由被告己○○騎乘於前一日所竊得之車牌
    號碼LJZ-200號綠色重型機車搭載被告玄○○，經過臺中縣
    龍井鄉○○街○段120巷15號後，又再折回進入該處地下室以
    尋找行竊目標，且被告己○○、玄○○二人係於當日上午9
    時16分23秒騎乘上述綠色重型機車進入該處地下室，旋即於
    上午9時19分56秒，換乘上述白色重型機車離開該處，前後
    不到4分鐘，被告玄○○顯屬知情且在場把風，被告己○○
    始能如此迅速竊得機車；況依被告己○○所辯伊告知被告玄
    ○○係至該處找朋友換車，時間上並不可能如此迅速。又被
    告玄○○於原審法院審理中亦自承稱：己○○要去牽這臺白
    色機車前，我就有想到綠色機車可能是偷的，所以己○○告
    訴我要換機車，我不相信，我心裡有想到己○○是要偷機車
    等語，足見被告玄○○知悉被告己○○要竊取車牌號碼MYK-
    682號重型機車，且依被告己○○指示在該處等候把風，待
    被告己○○得手後即一同騎乘竊得之機車離開，更於翌日即
    98年6月2日上午6時10分許與被告己○○共同騎乘該機車行
    搶天○○〈如犯罪事實欄二之(二)編號18.所示〉，是被告玄○○與被告己○○就竊取車牌號碼MYK-682號重型機車犯罪彼
    此間，顯有共同之犯意聯絡與行為分擔，允無疑問。
  3.次以如犯罪事實欄二之(二)編號2.至所示搶奪案件，被告玄
    ○○承認於犯罪時被告己○○騎乘機車，伊坐在機車後座，
    且觀諸如犯罪事實欄二之(二)編號2.至所示搶奪案件犯罪時
    間係自98年5月13日起至6月3日止，於短短半個多月期間內
    即搶奪達二十一件，其中於98年5月18日、同年5月19日、同
    年5月22日、同年5月23日、同年5月30日、同年6月2日皆係
    一天內行搶二件，於98年5月26日、同年6月3日且係一天內
    行搶三件，被告玄○○諉稱伊不知被告己○○要搶奪被害人
    財物云云，已難遽信。更者，被告玄○○已供承稱於己○○
    犯如犯罪事實欄二之(二)編號2.至所示搶奪案件時伊皆坐於
    己○○所騎乘機車後座，已如上開所述，其中於如犯罪事實
    欄二之(二)編號8.所示搶奪案件之被害人Ｈ○○於警詢中、原
    審法院審理中已一再指證稱係由坐於機車後座之女子〈即被
    告玄○○〉下手行搶等語，且Ｈ○○在如犯罪事實欄二編號
    (二)之8.所示之時間、地點，遭人下手搶奪，係被告己○○與
    玄○○二人所犯，已如上開所述；另如犯罪事實欄二之(二)編
    號7.、9.所示搶奪案件之被害人宇○○、周陳美雅二人，於
    警詢中亦同為指證係由坐於機車後座之女子〈即被告玄○○
    〉下手搶奪財物等語〈本院編號號警卷第23頁八至九行、
    本院編號號警卷第29頁反面第八至九行〉，顯見被告玄○○亦同有下手搶奪被害人財物之情況，被告玄○○辯稱伊僅
    坐於己○○騎乘機車後座，並未下手搶奪被害人財物云云，
    顯無可採。
  4.另查，被告己○○於原審法院行準備程序時供述稱：「玄○○的薪水不夠生活費及吸毒用，所以才會一直行搶。」等語
    ，被告玄○○於警詢中亦供述稱：「沒有固定工作、職業、
    收入。」等語〈本院編號號警卷第5頁背面第七至八行〉
    ；可見被告己○○、玄○○二人行搶所得財物係供伊二人施
    用毒品及日常生活花費所用；又如犯罪事實欄二之(二)編號7.
    被害人宇○○於98年5月19日遭搶奪之行動電話〈序號：0
    00000000000000號〉，於案發翌日即98年5
    月20日即由被告玄○○以伊所有00000000000號
    SIM卡插卡使用，此有通聯調閱查詢單在卷可按；是由被告
    玄○○事後朋分、使用搶奪所取得財物，益可證明被告玄○○有參與如犯罪事實欄二之(二)編號2.至所示之搶奪罪至明
    ；況如犯罪事實欄二之(二)編號2.至所示搶奪案件，其中編
    號7.之被害人宇○○、編號8.之被害人Ｈ○○、編號9.之被
    害人周陳美雅更一致指證係由坐在後座之女性歹徒即被告玄
    ○○下手行搶，於編號11.所示之被害人劉未○麗亦指證被告
    己○○下手搶得金項鍊後，即坐上被告玄○○騎乘之機車逃
    逸，依上情節，已足認被告玄○○就如犯罪事實二之(二)編號
    2.至所示之搶奪罪，事前係與被告己○○互有犯意之聯絡
    ，而共乘機車找尋下手搶奪之目標，伺機由其中一人下手行
    搶至明，被告玄○○辯稱伊不知被告己○○要行搶及從未下
    手行搶被害人財物云云，自與本案客觀卷證不符，無可採信
    。
  (七)至於被告己○○於上訴理由狀內雖稱伊犯有本案之罪有自首
    之適用云云。惟查：刑法第62條所定自首減刑，係以對於未
    發覺之犯罪，在有偵查犯罪職權之公務員知悉犯罪事實及犯
    人之前，向職司犯罪偵查之公務員坦承犯行，並接受法院之
    裁判而言。苟職司犯罪偵查之公務員已知悉犯罪事實及犯罪
    嫌疑人後，犯罪嫌疑人始向之坦承犯行者，為自白，而非自
    首。而所謂發覺，不以有偵查犯罪之機關或人員確知其人犯
    罪無誤為必要，僅須有確切之根據得為合理之可疑者，亦屬
    發覺〈最高法院97年度臺上字第5969號裁判意旨〉；查本案
    被告玄○○於【98年6月5日上午7時50分】許，在臺中縣清
    水鎮○○路與文昌路口為警查獲，被告己○○則於【98年6
    月17日下午17時20分】許，在臺中縣龍井鄉○○路為警查獲
    ，而分別製作警詢筆錄；另被告玄○○係使用000000
    00000號行動電話，臺中縣警察局烏日分局即以持用此
    行動電話號碼之人涉犯多件強盜、搶奪案件，於【98年6月3
    日】《即被告玄○○為警查獲前》報由臺灣臺中地方法院檢
    察署檢察官向臺灣臺中地方法院聲請核發通訊監察書，有臺
    灣臺中地方法院98年聲監字第000616號通訊監察書一件附卷
    可憑〈本院編號號警卷第1至3頁〉；另者，被告玄○○為
    警查獲後，承辦警員係以臺中縣警察局清水分局轄區內所發
    生之搶奪案被害人筆錄、監視錄影翻拍相片提示予被告玄○○確認機車上之男女是否為被告己○○與玄○○二人，顯見
    在被告玄○○與己○○為警查獲前，承辦警局已合理懷疑被
    告己○○、玄○○二人犯下本案之竊盜、搶奪等罪，且被告
    玄○○與己○○二人係具有相當之犯罪嫌疑，被告己○○與
    玄○○二人再於警詢中承認伊二人犯有如犯罪事實欄二之(一)
    、(二)所示之犯罪，乃屬犯罪後之自白犯罪，核與自首犯罪要
    件不符；被告己○○上開所指，容屬無據，不足以採為對伊
    有利之認定。
  (八)是綜上所述，被告己○○、玄○○二人上開所辯皆屬事後卸
    責避就之詞，不足以採信。本件事證明確，被告己○○、玄
    ○○二人犯上開竊盜、搶奪罪，堪以認定，應依法予以論科
    。
三(一)核被告己○○於如犯罪事實欄二之(一)編號1.至11.之所為，皆
    係犯刑法第320條第1項之竊盜罪、於如犯罪事實欄二之(二)編
    號1.至之所為，皆係犯同法第325條第1項之搶奪罪，被告
    玄○○於如犯罪事實欄二之(一)編號6.之所為，係犯同法第32
    0條第1項之竊盜罪、於如犯罪事實欄二之(二)編號2.至之所
    為，皆係犯同法第325條第1項之搶奪罪。被告己○○、玄○○二人就如犯罪事實二之(一)編號6.所示竊盜罪、如犯罪事實
    二之(二)編號2.至所示搶奪罪彼此間，互有犯意聯絡及行為
    分擔，被告己○○與同案被告陳有寄就如犯罪事實二之(二)編
    號1.所示搶奪罪彼此間，互有犯意聯絡及行為分擔，均為共
    同正犯。被告己○○先後犯如犯罪事實欄二之(一)編號1.至11.
    所示十一次竊盜罪、如犯罪事實欄二之(二)編號1.至之所示
    二十八次搶奪罪，被告玄○○先後犯如犯罪事實欄二之(一)編
    號6.之所示一次竊盜罪、如犯罪事實欄二之(二)編號2.至所
    示二十一次搶奪罪，犯意各別，行為互殊，被害人亦不相同
    ，各應予分論併罰。
  (二)被告己○○前於93年間，因犯脫逃罪，經臺灣臺中地方法院
    以94年度易字第57號判處有期徒刑三月確定；又94年間，因
    違反毒品危害防制條例案件，經臺灣臺中地方法院以94年度
    訴字第201號分別判處有期徒刑一年二月、一年，應執行有
    期徒刑二年確定；上開脫逃罪與違反毒品危害防制條例案件
    嗣經減刑並定執行刑為有期徒刑一年一月；93年11月17日入
    監執行，復與前案經撤銷假釋所應執行之殘刑有期徒刑一年
    一月又十二日接續執行，於96年10月4日執行完畢〈指揮書
    執行完畢日期為96年11月11日，羈押折抵三十八日，累進縮
    刑十三日〉；被告玄○○前於93年間，因違反毒品危害防制
    條例罪，經臺灣臺中地方法院以94年度訴字第381號判處有
    期徒刑一年、三月，應執行有期徒刑一年一月確定；又於95
    年間，因違反毒品危害防制條例案件，經臺灣臺中地方法院
    以95年度易字第1123號判處有期徒刑六月確定；再於95年間
    ，因偽造文書罪，經臺灣臺中地方法院分別以95年度中簡字
    第3624號判處有期徒刑三月確定；嗣經減刑並定執行刑為有
    期徒刑十一月確定；於95年3月7日入監執行，96年12月12日
    執行完畢〈指揮書執行完畢日期為97年2月17日，羈押折抵
    十五日，累進縮刑六十八日〉，有臺灣高等法院被告全國前
    案紀錄表及臺灣臺中地方法院檢察署98年度執減更字第65號
    卷內辦案進行單各在卷可考，被告己○○、玄○○二人於受
    有期徒刑之執行完畢後，五年之內，故意各再犯本件有期徒
    刑以上之上述數罪，均為累犯，各應依刑法第47條第1項之
    規定加重其刑。
  (三)爰審酌被告己○○、玄○○二人皆年輕力壯，不思以正途自
    食其力，付出勞力賺取合法財物，竟藉其等之年輕身強力壯
    ，而以竊盜、搶奪他人財物方式供為生活所需，惡性重大，
    又犯竊盜、搶奪罪之次數眾多，對於社會治安影響甚鉅，於
    犯罪後均未賠償被害人，且所犯搶奪罪皆係騎乘機車搶奪落
    單或帶小孩之女性，得手後加速逃逸，犯罪手段對被害人之
    生命、身體安全產生重大危害，已無予以輕判之理由，暨被
    告己○○於犯後坦認大部分犯罪，被告玄○○於犯後猶矯犯
    行，對於自己違法行為欠缺悔悟改過之具體表現等一切情狀
    ，分別就被告己○○、玄○○二人犯竊盜罪部分，每次犯罪
    各量處有期徒刑四月，就犯搶奪罪部分，每次犯罪各量處有
    期徒刑十一月，並定被告己○○、玄○○二人應執行有期徒
    刑八年六月、五年六月，以資懲儆。檢察官於起訴書就被告
    己○○、玄○○二人犯搶奪罪每罪各求處有期徒刑八月，衡
    酌被告二人上開犯罪情節，容屬過輕，併予敘明。又被告二
    人為男女朋友，因被告己○○無業，被告玄○○偶在傳播公
    司上班，無固定職業，所得不夠伊二人施用毒品及日常生活
    之花費，且犯下本案多次竊盜及搶奪罪之犯罪所得財物係供
    伊二人花用等節，業據被告己○○、玄○○二人分別供述在
    卷，已如上開理由欄之記載，又依被告己○○於98年5月12
    日至6月16日短短一個多月期間密集犯竊盜罪十一件、搶奪
    罪二十八件，被告玄○○於98年5月13日至6月3日不到一個
    月期間犯竊盜罪一件、搶奪罪二十一件，足認被告己○○、
    玄○○二人皆有犯罪之習慣，若不及早預防矯治，恐怕日後
    重返社會時，仍將因無一技之長，而有再犯之虞，為矯正被
    告己○○、玄○○二人利用犯罪方式尋求經濟來源之惡習，
    本院認有促被告己○○、玄○○二人學習一技之長並養成勞
    動習慣之必要，爰均依刑法第90條第1項、第2項前段規定，
    就被告己○○所犯十一件竊盜罪、二十八件搶奪罪、被告玄
    ○○犯一件竊盜罪、二十一件搶奪罪，諭知於刑之執行前令
    入勞動場所強制工作三年。又保安處分並非刑罰，故刑法之
    數罪併罰之觀念，於保安處分並非當然有其適用，且刑法第
    51條對於宣告多數保安處分之執行並無規定，故遇有數罪併
    罰經宣告多數保安處分之情形，自應依保安處分執行法第4
    條之1第1項各款規定情形執行之，而無比照刑法第51條規定
    ，另行定應執行之保安處分之必要〈最高法院98年度臺上字
    第3939號判決意旨參照〉，自無須就所宣告之多數保安處分
    另定應執行之保安處分，附此敘明。
  (四)扣案鑰匙二支，為被告己○○所有，供伊犯如犯罪事實欄二
    之(一)編號1.至5.、7.至11.所示之竊盜罪、及供伊與被告玄○○共同犯如犯罪事實欄二之(一)編號6.所示之竊盜罪所用之物
    ，業據被告己○○供明在卷，爰依刑法第38條第1項第2款規
    定，於被告己○○、玄○○二人犯竊盜罪之主文項下分別宣
    告沒收之。另被告己○○經警扣案之第一級毒品海洛因、針
    筒、塑膠勺子及手機、SIM卡，經核均與被告己○○、玄○○二人犯本案之罪無關，爰不併予諭知沒收。
乙、無罪判決部分：
一、公訴意旨另以：被告玄○○就被告己○○犯如犯罪事實欄二
    之(一)之編號1.至5.及7.、8.所示竊盜犯罪亦有共同參與，因
    認被告玄○○此部分亦犯有刑法第320條第1項竊盜罪嫌。
二、按犯罪事實應依證據認定之，無證據不得認定犯罪事實；又
    不能證明被告犯罪者，應諭知無罪之判決，刑事訴訟法第15
    4條第2項、第301條第1項分別定有明文。次按所謂認定犯罪
    事實之證據，係指足以認定被告確有犯罪行為之積極證據而
    言，該項證據自須適合於被告犯罪事實之認定，始得採為斷
    罪之資料；又事實審法院對於證據之取捨，依法雖有自由判
    斷之權，然積極證據不足證明犯罪事實時，被告之抗辯或反
    證縱屬虛偽，仍不能以此資為積極證據應予採信之理由；而
    認定犯罪事實所憑之證據，無論係直接證據或間接證據，其
    為訴訟上之證明，須於通常一般之人均不致有所懷疑，而得
    確信其為真實之程度者，始得據為有罪之認定，倘其證明尚
    未達到此一程度，而有合理之懷疑存在，復無其他調查途徑
    可尋，法院即應為無罪之判決，最高法院分別著有29年上字
    第3105號、30年上字第482號、76年臺上字第4986號判例可
    參。再按刑事訴訟法第161條已於91年2月8日修正公布，其
    第1項規定：「檢察官就被告犯罪事實，應負舉證責任，並
    指出證明之方法。」，因此，檢察官對於起訴之犯罪事實，
    應負提出證據及說服之實質舉證責任。倘其所提出之證據，
    不足為被告有罪之積極證明，或其指出證明之方法，無從說
    服法院以形成被告有罪之心證，基於無罪推定之原則，自應
    為被告無罪判決之諭知，亦有最高法院92年臺上字第128號
    判例可循。
三、檢察官於起訴書認被告玄○○就上述亦犯有竊盜罪，係以被
    告玄○○於偵查中自白稱被告己○○竊取如犯罪事實欄二之
    (一)編號1.至5.、7.、8.所示機車時伊有在場等語，且被告己○○、玄○○二人下手行竊機車後，騎乘竊得機車行搶，本
    案有多件竊盜機車與搶奪犯罪間隔短暫，被告玄○○對被告
    己○○如何能於短時間內取得多部機車豈不心生懷疑，並有
    竊盜被害人之指證，復有贓物認領保管單、監視器翻拍照片
    文書證據附卷可憑為論據。
四、訊之被告玄○○堅決否認犯有此部分竊盜罪，略辯稱：這些
    案件都是己○○一個人下手竊取的，我並未參與等語。
五、經查：
  (一)如犯罪事實欄二之(一)編號1.至5.、7.、8.所示竊盜案件，依
    照被害人之指證，暨卷附贓物認領保管單等文書證據，固可
    認定如犯罪事實欄二之(一)編號1.至5.、7.、8.所示機車確有
    遭人竊盜情事，惟此尚僅能證明如犯罪事實欄二之(一)編號1.
    至5.、7.、8.所示之被害人所有機車遭竊，部分機車於事後
    已經尋獲領回，然並不能證明究竟為何人所竊取。又依卷內
    證據資料，於如犯罪事實欄二之(一)編號1.之竊盜案件雖有監
    視器翻拍照片〈本院編號號警卷第88頁〉可憑，且此監視
    器翻拍照片顯示竊賊為一名頭戴半罩式安全帽之男子，被告
    己○○供述稱監視器翻拍照片內之男子為伊本人；另同上警
    卷第89頁之監視器翻拍照片顯示被告己○○竊得車牌號碼JB
    G-720號機車後，於98年5月18日中午12時15分騎乘該機車搭
    載被告玄○○之情形，然並未拍得被告玄○○於被告己○○
    下手竊盜機車時共同犯之、或在旁把風之情況，且被告己○○、玄○○二人騎乘地點係在彰化縣和美鎮○○路○段往東
    方向，並非該機車失竊地點之臺中縣沙鹿鎮○○路63號處，
    是依如犯罪事實欄二之(一)編號1.之竊盜案件監視器翻拍照片
    並不足證明被告玄○○於被告己○○竊取該機車時有共同參
    與之情形。
  (二)又被告玄○○於警詢、偵查中固曾自白伊與被告己○○共犯
    如犯罪事實欄二之(一)編號1.至5.、7.、8.所示竊盜案件，被
    告己○○於原審法院審理中陳稱伊竊盜機車時都叫玄○○到
    旁邊等等語。惟按刑事訴訟法第156條第2項規定：被告或共
    犯之自白，不得作為有罪判決之唯一證據，仍應調查其他必
    要之證據，以察其是否與事實相符。其立法旨意乃在防範被
    告或共犯自白之虛擬致與真實不符，故對自白在證據上之價
    值加以限制，明定須藉補強證據以擔保其真實性。而所謂補
    強證據，係指除該自白本身之外，其他足以證明該自白之犯
    罪事實確具有相當程度真實性之證據而言，雖所補強者，非
    以事實之全部為必要，但亦須因補強證據之質量，與自白之
    相互利用，足使犯罪事實獲得確信者，始足當之。又共犯之
    自白，縱所述內容一致，仍為自白，究非屬自白以外之其他
    必要證據，尚不足以謂共犯之自白相互間得作為證明其所自
    白犯罪事實之補強證據〈最高法院96年度臺上字第1041號判
    決意旨參照〉。被告玄○○於原審法院審理中已否認伊犯有
    如犯罪事實欄二之(一)編號1.至5.、7.、8.所示竊盜案件，被
    告己○○於偵查、原審法院審理中亦一再陳稱被告玄○○並
    未參與本案，且在如犯罪事實欄二之(一)編號1.至5.、7.、8.
    所示竊盜案件並無現場監視器翻拍照片得以佐證下，既無其
    他補強證據足以證明被告玄○○在警詢、偵查中就犯如犯罪
    事實欄二之(一)編號1.至5.、7.、8.所示竊盜案件所為自白確
    具有相當程度之真實性，揆諸上揭說明，自不得僅依被告玄
    ○○之警詢、偵查之自白、或同案共犯己○○曾陳述稱伊竊
    取機車時叫玄○○在旁邊等待之陳述，即逕認定被告玄○○
    有此部分竊盜犯行。
  (三)是綜上所述，本件依檢察官於起訴書所舉列之證據及所指出
    之證明方法，尚不足使法院形成被告玄○○就如犯罪事實欄
    二之(一)編號1.至5.、7.、8.所示竊盜案件與被告己○○間確
    有犯意聯絡及行為分擔之心證。此外，復查無其他任何積極
    證據，足以證明被告玄○○犯有檢察官於起訴書所指犯有如
    犯罪事實欄二之(一)編號1.至5.、7.、8.所示之竊盜罪，既不
    能證明被告玄○○犯有此部分之罪，自應依法為被告玄○○
    被訴犯有如犯罪事實欄二之(一)編號1.至5.、7.、8.所示竊盜
    罪部分為無罪判決之諭知。
丙、原審判決，以被告己○○犯如犯罪事實欄二之(一)編號1.至11.
    之所示之十一件竊盜罪、犯如犯罪事實欄二之(二)編號1.至
    所示之二十八件搶奪罪，被告玄○○如犯罪事實欄二之(一)編
    號6.所示之一件竊盜罪、犯如犯罪事實欄二之(二)編號2.至
    所示之二十一件搶奪罪，事證明確，依據刑事訴訟法第299
    條第1項前段、第301條第1項，刑法第28條、第320條第1項
    、第325條第1項、第47條第1項、第38條第1項第2款、第51
    條第5款、第90條第1項、第2項前段，刑法施行法第1條之1
    等規定予以論科，復審酌上情，就被告己○○、玄○○二人
    犯竊盜罪，每次犯罪各量處有期徒刑四月，就犯搶奪罪，每
    次犯罪各量處有期徒刑十一月，被告己○○、玄○○二人犯
    本案之罪皆屬累犯，定被告己○○、玄○○二人各應執行有
    期徒刑八年六月、五年六月，復認被告己○○、玄○○二人
    皆有犯罪習性，併為強制工作三年之宣告；另認被告玄○○
    被訴犯有如犯罪事實欄二之(一)編號1.至5.、7.、8.所示竊盜
    案件之犯罪不能證明，而為無罪判決諭知等認事用法，並無
    違誤，犯竊盜、搶奪罪之量刑亦屬妥適。被告己○○以伊已
    自白犯罪為由提起上訴，後於本院審理中否認犯有如犯罪事
    實欄二之(二)編號1.、8.所示搶奪罪，被告玄○○以否認犯罪
    為由各為提起上訴，均屬無據，為無理由，上訴皆予以駁回
    。
丁、至於原審判決於被告己○○犯搶奪罪主文項下記載：「又共
    同意圖為自己不法之所有，而搶奪他人之動產，共貳拾捌罪
    ，均累犯，各處有期徒刑拾壹月，並應於刑之執行前，令入
    勞動場所強制工作年」，容係「又共同意圖為自己不法之
    所有，而搶奪他人之動產，共貳拾貳罪，均累犯，各處有期
    徒刑拾壹月，並應於刑之執行前，令入勞動場所強制工作
    年；又意圖為自己不法之所有，而搶奪他人之動產，共陸罪
    ，均累犯，各處有期徒刑拾壹月，並應於刑之執行前，令入
    勞動場所強制工作年」之誤載，惟此於原審判決犯罪事實
    欄、理由、論罪科刑中皆已載明，且不影響及原審判決關於
    被告己○○犯搶奪罪事實認定之基礎，並由本院判決中予以
    補充說明，自不另作為撤銷原審判決之理由，附此敘明。
據上論結，應依刑事訴訟法第368條，判決如主文。
本案經檢察官Ｉ○○到庭執行職務。
中    華    民    國    99    年    2     月    4     日
            刑事第三庭    審判長法  官  王  增  瑜
                                法  官  吳  進  發
                                法  官  梁  堯  銘
以上正本證明與原本無異。
搶奪罪部分得上訴；竊盜罪部分不得上訴。
如不服本判決應於收受送達後10日內向本院提出上訴書狀，其未
敘述上訴之理由者，並得於提起上訴後10日內向本院補提理由書
（均須按他造當事人之人數附繕本）「切勿逕送上級法院」。
                                書記官  陳  玫  伶
中    華    民    國    99    年    2     月    4     日

司法院資訊處製作；財團法人民間司法改革基金會備份。
